# 内部交易抵消的问题

提问人：张掖 318 时间：2023-08-09 16:08:35
1 、母公司向子公司提供仓储及装卸服务，分别按照其他业务收入和其他业务成本入账；子公司入账在销售费用-仓储装卸费。合并抵消时，抵消其他业务收入和销售费用后，剩下了其他业务成本如何处理？
2 、马努公司向子公司销售原材料，子公司加工成产成品后出售。母公司分别按照其他业务收入和其他业务成本入账，子公司完全对外销售。此时合并抵消，其他业务收入和主营业务成本，感觉好奇怪。
感觉上述两种情况实质是一样的，是不是需要根据实际充分类或者叫作还原到对应的科目中？

回答人：chenyiwei
1 、正确的抵销分录应为：全额抵减母公司个别报表层面确认的其他业务收入、其他业务成本，差额（即母公司个别报表层面该业务的毛利）冲减销售费用。
2 、与 1 类似，应全额抵销母公司个别报表层面确认的其他业务收入、其他业务成本，差额（即母公司个别报表层面该业务的毛利）冲减主营业务成本。

提问人：爬爬呀 时间：2023-08-16 16:06:07
请问陈版主，这样抵销的考虑是什么呢。

回答人：chenyiwei
为了使合并报表层面能反映这些交易对合并报表中所反映的各项对外的资产、负债和损益项目的影响，即合并集团作为一个整体运用会计原则，这是实体理论的基本要求。